【裁判字號】    92,交聲,905
【裁判日期】    920905
【裁判案由】    違反道路交通管理處罰條例聲明異議
【裁判全文】
臺灣臺北地方法院交通事件裁定                    九十二年度交聲字第九０五號
    異議人即
    受處分人    甲○○  男  四.
右列受處分人因違反道路交通管理處罰條例案件，對於台北市交通事件裁決所中華民
國九十二年六月十八日所為之處分（原處分案號：北市裁三字第駕裁二二－ＡＢＹ七
二八七六七號），聲明異議，本院裁定如左：
    主      文
異議駁回。
    理      由
一、按汽車駕駛人，行經有燈光號誌管制之交岔路口闖紅燈者，處新台幣（下同）一
    千八百元以上五千四百元以下罰鍰，道路交通管理處罰條例第五十三條定有明文
    。且汽車駕駛人駕駛汽車有違反道路交通管理處罰條例第五十三條之情形者，除
    應依該條所規定之罰鍰處罰外，並應予記違規點數三點，道路交通管理處罰條例
    第六十三條第一項第三款亦定有明文。再行為人如係駕駛汽車行經有燈光號誌管
    制之交岔路口闖紅燈，嗣為警攔停舉發，而在舉發通知單上所載之應到案日期前
    到案聽候裁決，經主管機關調查後仍認定其有上開違規行為者，依違反道路交通
    管理事件統一裁罰基準及處理細則第四十四條第一項及違反道路交通管理事件統
    一裁罰基準表（以下稱基準表）之規定，需對該行為人處以二千七百元之罰鍰，
    並記違規點數三點。
二、本件受處分人即異議人甲○○於民國九十二年四月二十日上午八時四十分許，駕
    駛車牌號碼Ｐ六－０四六八號自用小客車，行經台北市○○街與景美街口之交岔
    路口闖紅燈右轉，適為在該路口執勤之台北市政府警察局文山第二分局警備隊員
    警林秋恆發現，除將受處分人攔停外，並以受處分人有違反前揭道路交通管理處
    罰條例第四十八條第一項第二款「未依號誌指示行駛」規定之行為掣單舉發，嗣
    受處分人向原處分機關提出申訴，經原處分機關請舉發單位調查結果，以原舉發
    員警誤引違規法條，將舉發單上原載法條部分更正為同條例第五十三條，並以書
    面更正通知受處分人，惟仍認受處分人確有前述違規行為，原處分機關乃依前揭
    道路交通管理處罰條例第五十三條、違反道路交通管理事件統一裁罰基準及處理
    細則第四十四條第一項暨基準表之規定，於九十二年六月十八日裁處受處分人罰
    鍰二千七百元，且依同條例第六十三條第一項第三款規定併予記受處分人違規點
    數三點。
三、訊據受處分人固不否認有於上開時地駕駛前述車輛為警攔停之事實，惟矢口否認
    有任何違反道路交通管理處罰條例之行為，辯稱：舉發員警當時所站位置不能清
    楚判斷受處分人行車方向之燈號，受處分人當天駕車確實於綠燈時右轉，惟在斑
    馬線前突遇一婦人欲橫越馬路，受處分人乃暫時停車禮讓該名婦人，但該婦人因
    看到對向行人綠燈業已變換，又退回原處未過馬路，受處分人因已行至路口，乃
    右轉直行，卻遭員警告發闖紅燈右轉，實則於受處分人右轉之初仍為綠燈，係遭
    該名婦人耽誤所致云云，惟查：受處分人駕駛上開車輛有於前述時地闖紅燈右轉
    之違規事實，業據證人即開單告發受處分人之員警林秋恆於本院九十二年八月二
    十二日調查時，以具結擔保其供述之真實性並在負擔偽證罪之心理處罰狀態下供
    稱：「（問：該名駕駛人當時違規經過情形如何？）他是從新店往台北市的方向
    ，過了景美舊橋，紅燈右轉走景美街，我看到他紅燈右轉就把他攔下來。」、「
    （問：當時你站的位置？）我站在景美街右轉的地方，靠近路口不到二十公尺。
    」、「（問：當時你如何判斷受處分人是紅燈右轉？）因我當時站的位置可以看
    到景美街右轉景文街口的那個紅綠燈號誌，這個號誌跟受處分人行經方向的號誌
    正好是相反的，壹個是紅燈，另一個就會是綠燈。因為這兩個號誌正好在十字路
    口。」、「（問：你當時所看到的那個號誌是綠燈，所以你判斷他是紅燈右轉？
    ）是的。」等語（以上均見本院當日訊問筆錄），而受處分人並不否認其係於號
    誌變換為紅燈之後始完全右轉通過交岔路口之事實，僅辯稱其原係於綠燈時即通
    過停止線欲行右轉，因禮讓一名欲過馬路之婦人始耽誤時間，致燈號變換為紅燈
    云云，然於庭訊時復表示已無法找到該名婦人等語，是其所辯前開情由迄今已無
    其他任何證明方法足以佐證確屬實情，尚難單憑受處分人上開所述即予採信，而
    證人林秋恆乃為原處分機關所認定受處分人有前開違規行為之原證人，其並到庭
    在本院法官面前以言詞供述受處分人前開違規事實，本院綜合其上開供述及受處
    分人自陳當時駕駛汽車行經該地右轉之經過情形，已得有受處分人確有上開違規
    行為之心證，且於本件卷存證據資料內並無任何積極證據足以證明證人上開供述
    係屬虛偽，亦無有足以令人顯信其供述為不可採之品性證據或前科證據存在，本
    院自不得僅以證人為本件開單告發受處分人之員警而全盤抹煞其在訴訟上所具有
    之原證人資格，而受處分人亦當庭自承證人所敘述之舉發經過並無虛偽，僅係雙
    方所認定之違規標準不同等語（見本院九十二年九月五日訊問筆錄），且交通警
    察掣單舉發違反道路交通管理處罰條例所列之違規事實，本質上為行政處分，係
    公務員基於職務上之權力，依法就特定之具體事件所為之具公法上效果之單方面
    行政行為，基於公務員為公法上行為具有公信力之原則，該行政行為當可被推定
    為真正，其據以依法處分之事實認定於舉出反證加以推翻前，亦應推定為正確無
    誤。從而本件受處分人既未能提出證據以資證明其前揭所述情由屬實，空言爭執
    表示並未違規右轉，尚難認其辯解為可採，本件事證明確，受處分人之違規行為
    堪以認定。
四、綜上所述，受處分人確有在前揭時地駕駛汽車闖紅燈右轉之違規行為，從而原處
    分機關乃依前揭道路交通管理處罰條例第五十三條、違反道路交通管理事件統一
    裁罰基準及處理細則第四十四條第一項暨基準表之規定，裁處受處分人罰鍰二千
    七百元，且依同條例第六十三條第一項第三款規定併予記受處分人違規點數三點
    ，核無違誤，本件受處分人之異議為無理由，自應將其異議駁回。
據上論斷，應依道路交通案件處理辦法第十九條，裁定如主文。
中      華      民      國    九十二    年      九      月      五      日
                                      臺灣臺北地方法院交通法庭
                                          法  官  邱光吾
右正本證明與原本無異。
如不服本裁定，應於裁定送達後五日內向本院提出抗告狀。
                                          書記官  劉英芬
中      華      民      國    九十二    年      九      月      五      日


司法院資訊處製作；財團法人民間司法改革基金會備份。
